臺灣新北地方法院行政訴訟判決
                                      110年度交字第840號
原      告  莊璿椿（原名：莊志弘）  

被      告  新北市政府交通事件裁決處
                    
代  表  人  李忠台（處長）
                    住同上
訴訟代理人  黃曉妍律師

上列當事人間因交通裁決事件，原告不服被告民國110年11月22
日新北裁催字第48-C89C00000號、111年1月27日新北裁催字第48
-C89C00000號等裁決，向本院提起行政訴訟，本院判決如下：
    主  文
一、原告之訴駁回。
二、訴訟費用新臺幣300元由原告負擔。
    事實及理由
壹、程序方面：
一、原告不服被告所為道路交通管理處罰條例第8條之裁決而提
    起撤銷訴訟，依行政訴訟法第237條之1，應適用交通裁決事
    件訴訟程序。本件因卷證資料已經明確，本院依同法第237
    條之7規定，不經言詞辯論，直接裁判。
二、按行政訴訟法第237條之4第2項第1款、第4款：「地方法院
    行政訴訟庭收受前條起訴狀後，應將起訴狀繕本送達被告。
    被告收受起訴狀繕本後，應於20日內重新審查原裁決是否合
    法妥當，並分別為如下之處置：一、原告提起撤銷之訴，被
    告認原裁決違法或不當者，應自行撤銷或變更原裁決。但不
    得為更不利益之處分。四、被告重新審查後，不依原告之請
    求處置者，應附具答辯狀，並將重新審查之紀錄及其他必要
    之關係文件，一併提出於管轄之地方法院行政訴訟庭。」，
    此係新修正行政訴訟法（於民國〈下同〉100年11月23日修正
    公布），基於交通裁決事件所具質輕量多之特殊性質，並為
    使法律關係及早確定，於是創設「重新審查」之特別救濟機
    制，而免除訴願之前置程序，使原處分機關能再次自我審查
    原裁決是否合法妥當，滿足依法行政之要求，並可兼顧當事
    人之程序利益，避免當事人不必要之時間、勞力、費用之浪
    費，亦可達成司法資源之有效利用。如原處分機關審查結果
    認原裁決確有違法或不當之情事，自可撤銷或變更原裁決，
    並就同一違規事實為新裁決並為答辯，至於此變更後之新裁
    決如仍非完全依原告之請求處置，依行政訴訟法第237條之4
    第3項規定之反面解釋，自不應視為原告撤回起訴，管轄法
    院仍應就原處分機關變更後所為之新裁決及答辯為審判對象
    ，繼續進行審理。查被告本以110年11月22日新北裁催字第4
    8-C89C00000號違反道路交通管理事件裁決書，裁處原告罰
    鍰新臺幣（下同）20,000元、吊扣駕駛執照6個月（違規事
    實﹕違反處罰條例之行為，不聽勤務人員制止）。嗣經原告
    不服，提起行政訴訟，本院依職權移請被告重新審查後，被
    告乃改以111年1月27日新北裁催字第48-C89C00000號違反道
    路交通管理事件裁決書，裁處原告罰鍰20,000元、吊扣駕駛
    執照6個月（違規事實變更為「違反處罰條例之行為，拒絕
    停車接受稽查而逃逸」，且刪除原載關於駕駛執照逾期不繳
    送之處理部分），而因原告於起訴時即訴請撤銷原裁處之全
    部處罰內容，故上開新裁決顯非完全依原告之請求處置，依
    照前述說明，本院就此部分司法審查之對象自應為被告111
    年1月27日新北裁催字第48-C89C00000號違反道路交通管理
    事件裁決書。
貳、實體方面：
一、爭訟概要：
    緣原告於110年10月7日17時「55分」（係依警員採證錄影畫
    面所示，若依路口監視器錄影畫面所示時間則為「52分」，
    但縱有誤差，仍不影響本件違規事實認定之同一性），駕駛
    其所有之車牌號碼0000-00號自用小客車（下稱系爭車輛）
    ，沿新北市永和區福和路（往中正路方向）行駛至與竹林路
    、永貞路交岔之路口時，因有「闖紅燈」之違規事實，經站
    立在該處路口執行交通勤務之新北市政府警察局永和分局交
    通分隊警員（著制服及反光背心）目睹，乃趨前吹哨音且以
    手持之閃爍指揮棒示意其停車接受稽查；惟原告未予理會逕
    自前駛而去，嗣警員乃步行尾隨而於同日17時56分（警員採
    證錄影畫面所示時間），趁原告在福和路、福和路198巷交
    岔之路口（即下一路口）停等紅燈時予以攔查，並當場以其
    有「闖紅燈」、「違反處罰條例，不聽勤務人員制止」（嗣
    經新北市政府警察局永和分局以111年1月18日新北警永交字
    第1114181998號函更正為「拒絕接受稽查而逃逸」）等違規
    事實，分別填製新北市政府警察局掌電字第C89C00000號、
    第C89C00000號等舉發違反道路交通管理事件通知單對原告
    予以舉發，記載應到案日期均為110年11月6日前，並於110
    年10月8日移送被告處理，原告於110年10月18日填具「新北
    市政府交通事件裁決處交通違規案件陳述書」到案陳述不服
    舉發。嗣被告認原告有「駕車行經有燈光號誌管制之交岔路
    口闖紅燈」之違規事實，乃依道路交通管理處罰條例第53條
    第1項、第63條第1項（第3款）及違反道路交通管理事件統
    一裁罰基準表等規定，於110年11月22日以新北裁催字第48-
    C89C00000號違反道路交通管理事件裁決書（下稱原處分一
    ），裁處原告罰鍰2,700元，並記違規點數3點；另認原告有
    「違反處罰條例之行為，拒絕停車接受稽查而逃逸」之違規
    事實，乃依道路交通管理處罰條例第60條第1項（前段）及
    違反道路交通管理事件統一裁罰基準表等規定，於111年1月
    27日以新北裁催字第48-C89C00000號違反道路交通管理事件
    裁決書（下稱原處分二），裁處原告罰鍰20,000元，吊扣駕
    駛執照6個月。原告不服，遂提起本件行政訴訟。
二、原告起訴主張及聲明：
（一）主張要旨：
   1、重申重點：
　　⑴承辦申訴案的邱姓長官認為雙方都有理，但申訴案回函內
      容並非站在我方立場與相關爭議點回覆。
　　⑵開單警員蘇姓警察都親自認同我沒看到他的事實，豈與開
      單的合理合法性相違背？
　　⑶開單的路名與爭議違規處嚴重不合！
　　⑷成功跨越黃燈轉紅燈的不合理條件及難處。　
　 2、駕駛人的背景：
　　　由於我出生南投鄉下，出了社會才北上工作也才開始開車
      ，對於北部路況路線都需依賴導航才敢行駛，也相對不諳
      中永和的路線，因此開車特別注意速限與交通號誌的變化
      ，行經交叉路口一定會禮讓行人先行再行駛之外，並不會
      有多餘的心力再去關注任何其他人的動態，一直以來行駛
      都相當注意交通安全！針對橋下爭道與昏暗的道路環境一
      定更戒慎恐懼的心理駕駛（就如同我這次在下班尖峰時刻
      ，行徑永福路與國光路口需要與下永福橋的車輛爭道的情
      境相同）。
   3、申述陳情案由：
      於2021年10月7日17：55分左右，和未婚妻依照導航路線
      指示，從環河東路3段左轉接福和路往永和的方向（照片0
      1），當我行車沿著非常昏暗的車道（照片02）一直到出
      道路口，我一直在注意我面對第一個紅綠燈變化與我視角
      左側是否有下橋的車（也就是緊鄰永福橋下的危險路段）
      是否有車出來（照片03），我一出車道一直都是小心速限
      內行駛，且當時我看到號誌燈為黃燈，接著我就緩緩切左
      側内車道直行（駕駛人-我的視角與心境：我是從橋下右
      側出口出來，我的視角「朝左側注意是否有來車與前方號
      誌變化〈照片04〉」是我們駕駛員注意交通安全的首要之務
      ，「而我右側(往福和路76巷的方向)有任何關係人我根本
      就無法得知」）。我常態駕駛緊接著緩慢開數公尺我緩停
      在「福和路與福和路93巷」這個號誌前等紅燈，事實證明
      我沒有闖竹林路與福和路口的紅燈（該名員警開我的違規
      地點是福和路與竹林路闖紅燈與事實完全不符，我未經過
      這路口有任何違規事實），突然見一個人大力敲車窗，我
      也才發現有名警察敲我車窗，我見員警我很客氣搖下車窗
      聽他指示路邊停車接受他與我們的溝通與對話（該名員警
      開我違規地點：福和路與竹林路，且事由：不聽勤務人員
      制止！明顯與事實不符！），我跟未婚妻臨停在靠近「福
      和路93巷巷口附近」接受該名員警全程大聲喝斥與態度惡
      劣的指控，但我和我未婚妻平和與他溝通與陳述。詳細對
      話内容經過如下（請求陳辦此案長官能調該名員警胸前秘
      錄器與附近街道錄影佐證，因為可惜的是我開著16年老車
      ，數個月前剛換新的行車紀錄器與導航都是外加配備，經
      過這次要調行車紀錄器才發現購置的導航機内搭行車紀錄
      器〈型號：Papago GoPad7是每次啟動車輛都需手動開啟，
      所以因為此因而沒有行車紀錄器影像檔案〉）。唯一我可
      努力的是找一天平日非下雨天再模擬還原紀錄實況（因為
      10月7日過後就颱風外圍環流影響連續幾天北部連著大雨
      ，直到10月14日才有機會再模擬天晴與下班尖峰時段的紀
      錄）。
　 4、統整申訴内容結果：
　　⑴首先，蘇姓員警質疑有違規爭議的路口為「福和路與國光
      路/福和路76巷十字路口（照片05）」與他開罰單的路口
      為「福和路與竹林路交叉路口」明顯與事實大相逕庭，完
      全不符合當天當場的實況！申訴主張我是在停「福和路與
      福和路93巷路口交叉路的紅燈（照片05）」時，被員警大
      力敲擊車窗靠邊臨停接受訊問並且從頭到尾我都客氣照實
      情應對，豈有他開單中的「不聽勤務人員制止」之謬論與
      事實嚴重不符（我也特別查了大法官解釋的道路交通管理
      處罰條例第60條）！我也在「福和路與福和路93巷路口交
      叉路紅燈前守法待停紅燈號誌」，完全沒有闖紅燈，豈有
      與事實完全不符的「闖紅燈」！請調閱該路口監視器與開
      單員警胸前的秘錄器還我清白。
    ⑵緊接著，我在「福和路與福和路93巷路口號誌前數公尺（
      照片05）」接受蘇姓員警指示路邊訊問，該名員警指控我
      不服從有揮指揮棒與穿的像聖誕樹般的他！我回覆他「我
      跟我女友都沒看到他」，我想重申「既然我們都沒看到他
      ，他穿什麼我們都不得而知呀！」，該名員警也回答：「
      我相信你沒看到，但我還是要開你單，有種去申訴呀！（
      經由督察室鍾瀚瑋長官重聽秘錄器跟我確認是「有問題去
      申訴呀！」，我有跟鍾姓長官回覆當下的對話内容我無法
      記得非常精準，因為被開單員警斥責與威脅口吻我是非常
      恐懼害怕與委屈!）。
    ⑶至於為何在行經福和路與國中路/福和路76巷口處往永和行
      經方向通過黃燈變紅燈號誌口沒看到該員警之緣由在〈申
      訴陳情案由〉中已詳述，請詳見所附圖示。第二個實況證
      據為「福和路與國中路路口道路路況極為昏暗且正值下班
      車輛多的尖峰時段〈照片06〉」，對與不諳路況的我更加專
      注在號誌變化與注意準備下永福橋的車輛，根本不會注意
      我駕駛車輛右方的相關人事物！我們眼睛視角可以同時注
      視極度分歧兩個不同方向的兩個視角嗎？
    ⑷長官一定會問既然當下有冤屈為何仍畫押簽名這兩張不實
      的罰單呢？因從頭至尾，蘇姓員警的語氣都是以恐嚇威脅
      的方式詢問，我認為我非常委屈也冤枉根本就沒如他說的
      違規内容，一直不想簽名！但該員警說「如果你不簽名，
      我再開你1張/第3張罰單」，身為一善良老百姓和和氣氣
      的與人民公僕對話溝通，我卻面對一個穿著警察制服但態
      度像極流氓般訊問的威脅口吻感到極度恐懼（請長官務必
      調閱該名員警的秘錄器證實我所說的内容事實），我只能
      非常無奈與委屈的簽名，被恐嚇的當下覺得心裡非常受傷
      也對警察護民與伸張正義的原則及其形象徹底崩壞！心想
      只能透過事後舉證與還原來還自己清白之外，也期望不要
      再有更多民眾受到該名員警恐嚇威脅的方式再受害！
   5、附件提供的影片佐證我為何會沒看到當時員警宣稱他在福
      和路與福和路76巷路口執勤對我們的相關行為：
    ⑴下班尖峰時間下橋的車輛實況。
    ⑵車上實況紀錄駕駛員視角與昏暗的道路時況。
   6、最後，請要求該名員警提供秘錄器與周遭道路攝影機還原
      所有過程與事實，針對該名員警恐嚇威脅方式與執法過當
      的事實請還我一個公道，我非常痛心遇到一個亂開罰單與
      行徑跟語帶恐嚇口吻的人民保姆，更不希望往後有其他善
      良老百姓跟我一樣受害！
（二）聲明：原處分一、二，均撤銷。
三、被告答辯及聲明：
（一）答辯要旨：
   1、路口監視器影像(「17時52分28秒-福和路與竹林路口全景
      .mp4」)，於畫面時間17：52：28至17：52：32處，可見
      當時路口燈號已由圓形黃燈轉為圓形紅燈，系爭車輛之前
      懸於黃燈時尚未通過停止線，於圓形紅燈亮起時穿越停止
      線繼續向前直行，核其行為屬於前開交通部109年11月2日
      交路字第1095008804號函所定義之闖紅燈應無疑義，為道
      路交通管理處罰條例第53條第1項規制效力所及，據以裁
      罰於法有據，有影片截圖可稽。
   2、原告固於起訴狀中陳稱其未見本件警員攔查；惟參員警職
      務報告及路口監視器畫面(「17時52分28秒-福和路與竹林
      路口全景.mp4」)，畫面時間17：52：29至17：52：32，
      可見警員於目睹原告有前開違規闖紅燈之行為後，隨即快
      步上前攔停原告，當時員警身著反光背心，與系爭車輛距
      離約5-8公尺許，向前走至車道站立於同車到駕駛人視角
      之右前方，配合手勢及哨音並上下揮動指揮棒數次，且當
      時路口號誌已轉為紅燈，同車道車輛均於停止線後停等紅
      燈，僅原告車輛闖紅燈前行，並未有任何車輛於前方遮蔽
      原告視線，且於畫面時間17：52：29至17：52：32處，系
      爭車輛向內側偏移，於經過員警後再向外偏回原本行向，
      可證原告已看見員警並為閃避而有偏移行為，就員警對其
      之攔查示意行為應知悉，然原告並未停靠車輛接受稽查，
      該當逃逸行為；另原告闖越紅燈進入下一路口時，因遇停
      等紅燈而停車，並非因見員警稽查而停車受檢，係因遇外
      部客觀因素而停車，不影響其行為時主觀逃逸意圖，故原
      告稱自己未見警員攔停而無不服稽查逃逸之違規，渠等主
      張即與常情相違，上述情節並有採證影片截圖可考，被告
      據上列理由而為裁處，應無違誤。
   3、另自路口監視器影像(­「17時52分28秒-福和路與竹林路
      口全景.mp4」)輔以違規現場圖，確認原告闖紅燈及不服
      稽查逃逸之違規地點為「福和路與竹林路口」無誤，其所
      稱「福和路與福和路93巷口交叉路口」為其逃逸後所遇之
      下一個路口（正確應係「福和路與福和路198巷交叉路口
      」）處，非違規行為當下行為地，原告對違規地點之認定
      顯有誤解，員警舉發行為並無不法。
   4、再者，原告既為合法考領汽車駕駛執照之人，有駕駛人基
      本資料為憑，其對上述規定應知之甚詳，並應確實遵守。
      是原告前揭所述，無非單方所執之詞，委無足取。
   5、綜上所述，被告依法裁處，應無違誤，原告之訴為無理由
      。
（二）聲明：原告之訴駁回。
四、爭點：
　　原告駕駛系爭車輛而是否有原處分一所指「駕車行經有燈光
    號誌管制之交岔路口『闖紅燈』」及原處分二所指「違反處罰
    條例之行為，拒絕停車接受稽查而逃逸」等違規事實？
五、本院的判斷：
（一）前提事實：
      爭訟概要欄所載之事實，除原告以舉發違反道路交通管理
      事件通知單所載違規地點（福和路與竹林路），核與事實
      不符，且其未見警員示意攔停，乃否認違規外，其餘事實
      業為二造所不爭執，且有舉發違反道路交通管理事件通知
      單影本2紙、違規歷史資料查詢報表影本2紙、新北市政府
      交通事件裁決處交通違規案件陳述書影本1份、新北市政
      府警察局永和分局110年10月27日新北警永交字第1104203
      910號函影本1份、新北市政府警察局永和分局110年11月2
      日新北警永交字第1104204851號函影本1份、原處分一影
      本1紙、職務報告影本1紙、新北市政府警察局永和分局11
      1年1月8日新北警永交字第1114181998號函影本1份、原處
      分二影本1紙、汽車車籍查詢影本1紙（見本院卷第111頁
      、第113頁、第117頁、第119頁、第123頁至第133頁、第1
      35頁至第137頁、第139頁、149頁、第159頁、第161頁、
      第163頁）、新北市政府警察局永和分局交通分隊照片黏
      貼紀錄表影本1份（見本院卷第152頁至第154頁頁）、路
      口監視器錄影擷取畫面55幀、警員採證錄影擷取畫面62幀
      （見本院卷第173頁至第405頁〈單數頁〉）、路口監視器及
      警員採證錄影光碟1片（置於本院卷卷末存置袋）足資佐
      證，是除原告主張及否認部分外，其餘事實自堪認定。
（二）原告駕駛系爭車輛而確有原處分一所指「駕車行經有燈光
      號誌管制之交岔路口『闖紅燈』」及原處分二所指「違反處
      罰條例之行為，拒絕停車接受稽查而逃逸」等違規事實：
      　　　
   1、應適用之法令：
    ⑴道路交通安全規則第102條第1項第1款：
      汽車行駛至交岔路口，其行進、轉彎，應依下列規定：一
      、應遵守燈光號誌或交通指揮人員之指揮，遇有交通指揮
      人員指揮與燈光號誌並用時，以交通指揮人員之指揮為準
      。
    ⑵道路交通標誌標線號誌設置規則第206條第5款第1目：
      行車管制號誌各燈號顯示之意義如左：
　　　五、圓形紅燈
　　　（一）車輛面對圓形紅燈表示禁止通行，不得超越停止線
            或進入路口。
    ⑶道路交通管理處罰條例第53條第1項：
　　　汽車駕駛人，行經有燈光號誌管制之交岔路口闖紅燈者，
      處新臺幣一萬八千元以上五千四百元以下罰鍰。
    ⑷道路交通管理處罰條例第60條第1項前段：
　　　汽車駕駛人，駕駛汽車有違反本條例之行為，經交通勤務
      警察或依法令執行交通稽查任務人員制止時，不聽制止或
      拒絕停車接受稽查而逃逸者，除按各該條規定處罰外，處
      新臺幣一萬元以上三萬元以下罰鍰，並吊扣其駕駛執照六
      個月。
    ⑸道路交通管理處罰條例第63條第1項第3款：
      汽車駕駛人有下列各款所列條款之一者，除依原條款處罰
      鍰外，並予記點：三、有第四十三條、第五十三條或第五
      十四條情形之一者，各記違規點數三點。
    ⑹按「本細則依道路交通管理處罰條例第九十二條第四項規
      定訂定之。」、「處理違反道路交通管理事件之程序及統
      一裁罰基準，依本細則之規定辦理。前項統一裁罰基準，
      如附件違反道路交通管理事件統一裁罰基準表。」，違反
      道路交通管理事件統一裁罰基準及處理細則第1條、第2條
      第1項、第2項分別亦有明定，是違反道路交通管理事件統
      一裁罰基準及處理細則即係基於法律之授權所訂定，而該
      處理違反道路交通管理事件之統一裁罰基準（即「違反道
      路交通管理事件統一裁罰基準表」）已考量「違反事件」
      、「法條依據」、「法定罰鍰額度或其他處罰」、「違規
      車種類別或違規情節」、「期限內繳納或到案聽候裁決者
      」、「逾越應到案期限30日內，繳納罰鍰或到案聽候裁決
      者」、「逾越應到案期限30日以上60日以內，繳納罰鍰或
      到案聽候裁決者」、「逾越應到案期限60日以上，繳納罰
      鍰或逕行裁決處罰者」等因素，作為裁量之標準，並未違
      反授權之目的及裁量權之本質，是其不僅直接對外發生效
      力，且被告亦應受其拘束而適用之。
   2、本件之舉發經過，業據證人即警員蘇韋綸於前揭職務報告
      載稱：「職當天擔服福和路與竹林路交通疏導崗勤務，．．
      ．申訴人（即原告莊璿椿）駕駛車號0000-00自用小客車，
      於本轄福和路與竹林路闖紅燈攔停拒檢，為執勤員警發現
      遂按『行政罰法』第34條規定，即時制止其行為及製作書面
      記錄，惟經警方著制服及反光背心並明確以手勢配合哨聲
      ，申訴人不聽制止逃逸，故執勤員警於下一路口（即福和
      路與福和路198巷）徒步向前攔停違規車輛，立即以新北
      市政府警察局舉發違反道路交通管理事件通知單（新北警
      交字第C89C00000號、C89C00000號），並依據『道路交通
      管理處罰條例』53條1項及第60條第1項予以舉發，合先敘
      明。檢附值勤配戴密錄影像檔及路口監視器影像檔戴圖照
      片（值勤密錄影像檔時間與路口監視器時間顯示時間快約
      3分鐘許），詳看（事證1照片編號1)17時55分43秒違規車
      輛面對圓形紅燈車輛在停止線後方。（事證1照片編號2)1
      7時55分44秒違規車輛面對圓形紅燈通過停止線。（事證2
      照片編號2)17時52分29秒員警揮動指揮棒示意，當時離受
      檢車輛約5-8公尺許。員警站立路中著警察制服並站立於
      違規車輛同車道駕駛人視角之右前方，配合手勢及哨音並
      上下揮動指揮棒明確要求違規車輛駕駛人聽從指揮。然陳
      （述人）明知應配合卻無視員警攔停顯已客觀具有不聽從
      勤務人員制止而逃逸離去之事實行為；員警站立路口為永
      和區福路與竹林路口，攔停掣單地點為福和路與福和路19
      8巷，違規事實即臻明確，．．。」；又由前揭路口監視器
      採證錄影擷取畫面以觀：「①於畫面顯示時間10/07/2021〈
      下同〉17：52：25，鏡頭所朝方向之十字路口遠端號誌由
      圓形綠燈轉換成圓形黃燈，一警員〈著制服及反光背心〉右
      手持閃爍指揮棒立於路口路邊。②於17：52：27至17：52
      ：28，該警員面對來車方向上舉指揮棒。③於17：52：28
      ，鏡頭所朝方向之十字路口遠端號誌由圓形黃轉換成圓形
      紅燈，一輛銀色小客車尚未到達路口〈雙向各單一車道〉停
      止線〈約距離半個車身，且警員與該銀色小客車間並無其
      他車輛〉，該警員趨前進入車道內，並上下揮動右手所持
      之閃爍指揮棒，而該銀色小客車〈未能辨識車牌號碼，但
      車頭為「雙腎」造型〉仍持續前駛而過。④於17：52：32，
      橫向之車輛起駛。」；另依前開警員採證錄影擷取畫面所
      示：「①於畫面顯示時間2012/10/07〈下同〉17：55：40，
      鏡頭所朝方向（即福和路，雙向各僅一車道）路口遠端號
      誌由圓形綠燈轉換成圓形黃燈，一車頭為「雙腎」造型之
      銀色小客車距離停止線尚遠。②於17：55：42至17：55：4
      3，於路邊有一人斜上舉起左手而手掌張開朝前。③於17：
      55：43，鏡頭所朝方向路口遠端號誌由圓形黃燈轉換成圓
      形紅燈，上開小客車尚未到達路口停止線〈約距離半個車
      身，且鏡頭與該小客車間並無其他車輛〉，隨即鏡頭晃動
      ，並靠近該銀色小客車右側，而該銀色小客車仍持續前駛
      〈見車尾車牌號碼為2036-J5〉，而於17：55：46，橫向遠
      端號誌由圓形紅燈轉換成圓形綠燈。④於17：56：20，下
      一個路口之號誌為圓形紅燈，鏡頭接近一銀色小客車左側
      ，並於17：56：24，有人以右手指向路邊，於17：56：35
      ，該銀色小客車路往路邊停靠。」。
   3、據上，足認原告駕駛系爭車輛於行向號誌為圓形紅燈時，
      超越停止線進入路口而闖紅燈，且經警員示意卻拒絕停車
      接受稽查，是被告據之認其先後有「駕車行經有燈光號誌
      管制之交岔路口闖紅燈」及「違反處罰條例之行為，拒絕
      停車接受稽查而逃逸」等違規事實，乃分別以原處分一、
      二裁處原告前揭處罰內容，觀諸前開規定，依法洵屬有據
      。
   4、雖原告執前揭情詞而為主張，並提出局長信箱回覆電子郵
      件、照片、Google地圖（見本院卷第25頁、第33頁至第43
      頁〈單數頁〉、第55頁至第73頁）及USB隨身碟（置於本院
      卷卷末存置袋）等為佐；惟查：
　　⑴由前揭監視器及警員採證錄影擷取畫面與Google街景圖（
      見本院卷第155頁、第169頁）予以比對，顯見本件違規地
      點乃係新北市永和區「福和路、竹林路」交岔路口，而非
      原告所指之「福和路、福和路76巷」交岔路口，是原告以
      其由永福橋下方之福和路行駛至「福和路、福和路76巷」
      交岔路口，因注意左方下橋之車輛及左前方之號誌，無法
      同時再看到系爭車輛右方之人事物，且以所提出之前開照
      片、Google地圖及USB隨身碟為憑，乃否認有目睹警員示
      意其停車接稽查，核屬基於錯誤之前提而為之，所稱本無
      足採。
　　⑵又原告駕駛系爭車輛而於面對圓形紅燈時超越停止線而進
      入並通過路口，而警員係著制服及反光背心，且於系爭車
      輛尚未行駛至停止線而號誌將由圓形黃燈轉換成圓形紅燈
      時，即朝系爭車輛方向上舉指揮棒及斜上舉起左手而手掌
      張開朝前並吹哨（即示意號誌將轉換成圓形紅燈而應準備
      停等），旋因系爭車輛未停止而揮動指揮棒並吹哨，而斯
      時警員與系爭車輛間並無其他車輛，且係位於同一車道而
      接近等情，均業如前述；復衡諸原告應知甫違規在先，則
      就警員是否對其進行攔截，更易產生合理之連結而予以辨
      明，是原告執非違規地點之交通、號誌狀況而陳稱未見員
      警示意其停車接受稽查，自難採信。況且，縱使原告未能
      於短時間內立即確認警員係示意其停車接受稽查，然依上
      開主、客觀情事，原告就警員係示意其停車接受稽查之可
      能性，自非可全然排除，亦即原告應可查覺警員可能係對
      其為攔截之動作，據之，則原告當可預見若警員確有該舉
      措而因己未停車接受稽查，勢將發生「拒絕停車接受稽查
      而逃逸」之結果，詎原告仍未停車予以確認而逕行駛離，
      即係容任該違規事實發生，則參照刑法第13條第2項有關
      「未必故意」之規定（即「行為人對於構成犯罪之事實，
      預見其發生而其發生並不違背其本意者，以故意論。」）
      ，故仍應認原告有「違反處罰條例之行為，拒絕停車接受
      稽查而逃逸」之違規行為；又遇警員攔截時並非必須急煞
      車或驟然偏駛而靠邊停車，而係應視路況而適當減速往路
      邊安全處停車，若因之超過警員攔截處，亦得在停車處等
      候警員到來或前往警員所在處接受稽查，然依前揭監視器
      、警員採證錄影擷取畫面及原告之陳述以觀，警員既係於
      原告未予理會逕自前駛而去後，步行尾隨而趁原告在福和
      路、福和路198巷交岔之路口（即下一路口）停等紅燈時
      予以攔查，是原告並無停車接受稽查之主觀意思及客觀行
      為，亦屬明確。
　　⑶至於警員攔停原告後所為之用語、語氣若欠允當，乃係警
      員應接受內部懲處之問題，尚無礙於原告因本件違規事實
      而應受之罰責，且其自承：「該名警員指控我不服從他有
      揮指揮棒與穿的像聖誕樹般的他!」（見本院卷第29頁）
      ，則其仍執警員片段所稱（我相信你沒看到〈我〉），且怒
      斥及恐嚇、威脅原告，而屬「情緒化認知執勤」等節，依
      上開事證所示，自不影響本件違規事實之認定。
（四）本件判決基礎已經明確，兩造其餘的攻擊防禦方法及訴訟
      資料經本院斟酌後，核與判決結果不生影響，無一一論述
      之必要，一併說明。
（五）本件第一審裁判費為300元，所以確定第一審訴訟費用額
      為300元，由原告負擔。
六、結論：原處分一、二，均無違誤，原告訴請撤銷為無理由，
    應予駁回
    。
中　　華　　民　　國　　111 　年　　3   　月　　10  　日
                  行政訴訟庭  法  官  陳鴻清
一、上為正本係照原本作成。
二、如不服本判決，應於判決送達後20日內，向本院提出上訴狀
    並表明上訴理由（原判決所違背之法令及其具體內容或依訴
    訟資料可認為原判決有違背法令的具體事實），其未載明上
    訴理由者，應於提出上訴後20日內向本院補提理由書（上訴
    狀及上訴理由書均須按他造人數附繕本，如未按期補提上訴
    理由書，則逕予駁回上訴），並應繳納上訴裁判費新臺幣75
    0元。
                             書記官  李玉秀     
中　　華　　民　　國　　111 　年　　3   　月　　10  　日